【裁判字號】    99,易,131
【裁判日期】    990412
【裁判案由】    竊盜
【裁判全文】
臺灣屏東地方法院刑事判決               99年度易字第131號
公  訴  人  臺灣屏東地方法院檢察署檢察官
被      告  甲○○
            乙○○
上列被告等因竊盜案件，經檢察官提起公訴（民國98年度偵字第
8187號），被告於準備程序中就被訴事實為有罪之陳述，本院裁
定進行簡式審判程序，判決如下：
    主  文
甲○○、乙○○共同攜帶兇器踰越牆垣竊盜，均累犯，甲○○處
有期徒刑拾月，乙○○處有期徒刑捌月。
    事  實
一、甲○○於民國95、96年間，因毒品、贓物、竊盜等案件，經
    最高法院以95年度台上字第3858號，本院以95年度訴字第79
    0 號、訴字第792 號、易字第822 號、96年度訴字第36號，
    臺灣高雄地方法院以95年度簡上字第219 號分別判處有期徒
    刑7 月、1 年、1 年、3 月、1 年、6 月、1 年確定，上開
    案件經減刑後並分別定應執行有期徒刑1 年4 月、1 年2 月
    而接續執行，甫於98年3 月31日執行完畢。乙○○前因毒品
    案件經本院以96年度訴字第931 號判處有期徒刑1 年確定，
    於98年4 月30日因縮刑期滿執行完畢。均不知悔改，竟共同
    基於意圖為自己不法所有之犯意聯絡，於98年11月5 日12時
    50分許，分騎車牌號碼L23-198 號、QQ2-383 號機車，至第
    一電阻電子公司位於屏東縣屏東市○○○路18號之工廠，由
    乙○○在外把風，甲○○翻越該工廠圍牆，進入該工廠後（
    侵入建築物部分未據告訴），於該工廠內發現客觀上足為兇
    器之老虎鉗、鐵剪刀各1 把，而持上開工具於該工廠內竊得
    該公司所有之電線18公斤、白鐵輸送帶9.5 公斤。嗣經警據
    報後前往上開地點查獲，並扣得老虎鉗、鐵剪刀與所竊之電
    線18公斤、白鐵輸送帶9.5 公斤，而查悉上情。
二、案經屏東縣政府警察局屏東分局報告臺灣屏東地方法院檢察
    署檢察官偵查起訴。
    理  由
一、本件被告甲○○、乙○○所犯係死刑、無期徒刑、最輕本刑
    為3 年以上有期徒刑以外之罪，亦非高等法院管轄之第一審
    案件，而被告於本院行準備程序中就被訴事實為有罪之陳述
    ，經告知被告簡式審判程序之旨並聽取當事人意見後，本院
    依刑事訴訟法第273 條之1 第1 項規定，裁定進行簡式審判
    程序，合先敘明。
二、上揭犯罪事實，業據被告2 人於警詢、偵查及本院審理中坦
    承不諱，核與證人即被害人第一電阻電子公司員工張炎森證
    述之情節大致相符，並有贓物認領保管單、警員職務報告、
    現場照片4 張在卷可稽，足認被告之自白與事實相符，罪證
    明確，犯行洵堪認定，應依法論科。
三、按刑法第321 條第1 項第3 款之攜帶兇器竊盜罪，係以行為
    人攜帶兇器竊盜為其加重條件，此所謂兇器，其種類並無限
    制，凡客觀上足對人之生命、身體、安全構成威脅，具有危
    險性之兇器均屬之，且祇須行竊時攜帶此種具有危險性之兇
    器為已足，並不以攜帶之初有行兇之意圖為必要（最高法院
    79年台上字第5253號判例參照）。又同條項第2 款「其他安
    全設備」，指門扇、牆垣以外，依社會通常觀念足認為防盜
    之設備而言，又該條款所謂「毀」係指毀壞，稱「越」則指
    踰越或超越，祇要毀壞、踰越或超越安全設備之行為使該安
    全設備喪失防閑作用，即該當於前揭規定之要件。本件被告
    甲○○進入上開工廠後，於現場發現老虎鉗、鐵剪刀各1 把
    ，均係金屬製品，質地堅硬，且為被告甲○○持以竊取上開
    電線、白鐵輸送帶所使用，業據被告甲○○供述明確（見偵
    卷第11頁) ，被告攜帶上開工具竊取財物，客觀上對人之生
    命、身體、安全足以構成威脅，而具有危險性，自屬兇器無
    訛。核被告2 人所為，均係犯刑法第321 條第1 項第2 、3
    款之攜帶兇器踰越牆垣竊盜罪，起訴意旨認被告係犯毀越牆
    垣以外之其他安全設備竊盜罪，係屬誤會，應予更正，惟此
    尚不涉及變更起訴法條之問題，附此敘明。被告2 人間就上
    開犯罪事實有犯意聯絡及行為之分擔，均為共同正犯。又刑
    法第321 條第1 項所列各款為竊盜之加重條件，如犯竊盜罪
    兼具數款加重情形時，因竊盜行為祇有1 個，仍祇成立1 罪
    ，不能認為法律競合或犯罪競合，最高法院69年台上字第39
    45號判例參照之，是本件應成立1 次加重竊盜罪。被告2 人
    分別有事實欄所載論罪科刑前科，有臺灣高等法院被告前案
    紀錄表2 份在卷可參，其2 人於5 年內再犯本件有期徒刑之
    罪，均為累犯，應分別加重其刑。爰審酌被告2 人正值青壯
    ，不思正道取財，貪慾圖便，苟且偷盜，造成被害人損害，
    其犯罪之動機、目的、手段及所竊取財物之價值，兼衡被告
    2 人坦承犯行，態度尚可，尚未將贓物搬離現場即遭警查獲
    ，竊得物品已由被害人領回，而乙○○聽從甲○○之言在外
    把風，非居於主導地位，犯罪情節輕於甲○○，其2 人之智
    識程度、生活狀況，暨公訴人所求處刑度尚屬過重等一切情
    狀，分別量處如主文所示之刑。至扣案之老虎鉗、鐵剪刀各
    1 把，雖為被告甲○○所持以犯本件竊盜所用之物，然非被
    告2 人所有，業據被告於本院審理時供明在卷，另扣案之尖
    嘴鉗、美工刀各1 支，雖為被告乙○○所有，惟無證據證明
    與本件犯罪有何關連，爰均不另為沒收之諭知，附此敘明。
據上論斷，應依刑事訴訟法第284 條之1 、第273 條之1 、第29
9 條第1 項前段，刑法第321 條第1 項第2 款、第3 款、第28條
、第47條第1 項，判決如主文。
本案經檢察官曾士哲到庭執行職務。
中    華    民    國    99    年    4     月    12    日
                  刑事第四庭    法  官  蔡玉雪
以上正本證明與原本無異。
如不服本判決應於收受判決後10日內向本院提出上訴書狀，並應
敘述具體理由；其未敘述上訴理由者，應於上訴期間屆滿後20日
內向本院補提理由書（均須按他造當事人之人數附繕本）「切勿
逕送上級法院」。
中    華    民    國    99    年    4     月    12    日
                                書記官  許倬維
附錄本案論罪科刑法條全文：
中華民國刑法第321條
犯竊盜罪而有左列情形之一者，處6月以上、5年以下有期徒刑：
一  於夜間侵入住宅或有人居住之建築物、船艦或隱匿其內而犯
    之者。
二  毀越門扇、牆垣或其他安全設備而犯之者。
三  攜帶兇器而犯之者。
四  結夥三人以上而犯之者。
五  乘火災、水災或其他災害之際而犯之者。
六  在車站或埠頭而犯之者。
前項之未遂犯罰之。

司法院資訊處製作；財團法人民間司法改革基金會備份。
